Inventaris van het archief van het Centraal Bestuur van de Arbeidsvoorziening [periode 1996-2001], 1996-2001
Nationaal Archief, Den Haag
Centraal Bestuur voor de Arbeidsvoorziening (CBA) [periode 1996-2001]
Arbeidsvoorziening, 1996-2001
oudste stuk - jongste stuk: 1996-2001
5282
1467 inventarisnummer(s); 36,50 meter
Normale geschreven, getypte en gedrukte documenten, geen bijzondere handschriften.
Nationaal Archief, Den Haag
Centraal Bestuur voor de Arbeidsvoorziening (CBA)
Het archief bevat behalve vergaderverslagen onder meer stukken betreffende beleid, samenwerkingsovereenkomsten, financiële aangelegenheden, kwaliteitseisen voor werkprocessen, en huisvestingsmanagement. Daarnaast zijn er stukken met betrekking tot beroepsprocedures inzake verschillende wetten en regelingen. Op deze archiefbescheiden zijn beperkende voorwaarden van toepassing.
Archiefvorming
Geschiedenis van de archiefvormer
Het Centraal Bestuur voor de Arbeidsvoorziening (CBA), ingesteld op 1 januari 1991 bij de Arbeidsvoorzieningswet (AVW), staat aan het hoofd van de Arbeidsvoorzieningsorganisatie en is samengesteld uit vertegenwoordigers van de centrale organisaties van werkgevers en werknemers en vertegenwoordigers van de ministers van O&W, Economische Zaken (EZ) en SZW. De Vereniging van Nederlandse Gemeenten (VNG) is lid zonder stemrecht. Het CBA staat onder een onafhankelijk voorzitter. De benoeming van de voorzitter, de plaatsvervangend voorzitters en de (plv.) leden vindt plaats bij Koninklijk Besluit.
Artikel 11 van de AVW geeft de taken van het CBA.
Het CBA is belast met:
het uitvoeren van de taak van de Arbeidsvoorzieningsorganisatie voor zover daarvoor op centraal niveau beleidsbepaling en -uitvoering noodzakelijk is
het bevorderen van samenhang tussen het arbeidsvoorzieningsbeleid van de Arbeidsvoorzieningsorganisatie en dat van andere organisaties
het op verzoek verlenen van ondersteuning aan Regionale Besturen
het zorg dragen voor een deugdelijk beheer van de middelen van de Arbeidsvoorzieningsorganisatie.
De nieuwe Arbeidsvoorzieningswet 1996 brengt een aantal veranderingen met zich mee voor het CBA. Deze veranderingen hebben onder meer betrekking op vervanging van de vertegenwoordigers van de rijksoverheid door kroonleden in het nieuw te benoemen bestuur en op het takenpakket.
Dit gewijzigde takenpakket is omschreven in artikel 14 van de Arbeidsvoorzieningswet 1996, en luidt:
het vaststellen van het algemene beleid in de vorm van het landelijk beleidsplan
het vaststellen van de landelijke begroting en van de landelijke jaarrekening en het landelijke jaarverslag
het toezien op een juiste uitvoering van het vastgestelde algemene beleid, alsmede op de samenhang in het beleid van de Regionale Besturen en de afstemming van het algemene beleid
het toezien op een deugdelijk beheer en een rechtmatige en doelmatige besteding van de middelen van de Arbeidsvoorzieningsorganisatie aan de onderscheiden taken
het voeren van overleg met de Minister van SZW
het benoemen van de Algemene Directie.
Vooruitlopend op de invoering van de nieuwe structuur voor werk en inkomen en in vervolg op de interne reorganisatie door de inrichting van vijf verzelfstandigde bedrijfsonderdelen heeft het CBA besloten op 1 april 2001 terug te treden ten gunste van de nieuwe bestuurders van de vijf verzelfstandigde bedrijfsonderdelen.
De volledige historische achtergronden en ontwikkelingen van het beleidsterrein Arbeidsvoorziening zijn uitgebreid beschreven in de volgende publicatie:
134A. Arbeidsvoorzieningsbeleid. Een institutioneel onderzoek naar de actoren en handelingen op het beleidsterrein van de arbeidsvoorziening 1940-2000 (samenstelling: Jona Lendering, Mieke Schaap, Ascon Spieksma, en Jos de Bruin), november 2004.
Geschiedenis van het archiefbeheer
De verwerving van het archief
Het archief is krachtens bepalingen van de Archiefwet overgebracht.
Inhoud en structuur van het archief
Selectie en vernietiging
In 2001, en voor een klein nagebleven deel nog in de opvolgende jaren, zijn alle archieven uit het hele land samengebracht bij de archiefbeheerder Docuraat te Zoetermeer, tegenwoordig deel uitmakend van de CWI.
Uit dit bestand van ca. 15 kilometer zijn in de periode 2002-2003 door de afbouworganisatie van het voormalige Arbeidsvoorziening aan de hand van het Basis Selectie Document (BSD) de historische archiefbescheiden geselecteerd. Van het oorspronkelijke aangeleverde blijvend te bewaren archiefbestand met een omvang van ruim 590 meter resulteert na de selectie een hoeveelheid van 348,25 meter. Tegelijkertijd is van dit historisch archiefbestand een beschrijvende inventaris gemaakt.
Ordening van het archief
Het archief heeft betrekking op één beleidsterrein. Met een beleidsterrein wordt bedoeld een afgebakend onderwerp van overheidsbemoeienis, in dit geval dus: "militaire operatiën".
Het archief is onderverdeeld naar handeling. Per handeling zijn de beschrijvingen van de dossiers vermeld. Een handeling wordt verricht door een actor ter uitvoering van een taak, of op grond van een wettelijke bevoegdheid. Een actor is een overheidsinstelling die bevoegd is zelfstandig op te treden (bijvoorbeeld een minister) binnen het beleidsterrein. Op een beleidsterrein treden meerdere actoren handelend op.
Aanwijzingen voor de gebruiker
Openbaarheidsbeperkingen
Deels openbaar, deels beperkt openbaar (B).
Materiële beperkingen
Het archief kent geen beperkingen voor het raadplegen van stukken als gevolg van slechte materiële staat.
Andere toegang
Het archief was aanvankelijk beschreven in de Institutionele Toegang: 5.134.5282 - Inventaris van het archief van de Arbeidsvoorziening, 1991-1995 & 1996-2001.
Aanvraaginstructie
Openbare archiefstukken kunnen online worden aangevraagd en gereserveerd. U kunt dit ook via de terminals in de studiezaal van het Nationaal Archief doen. Om te kunnen reserveren dient u de volgende stappen te volgen:
U maakt een profiel aan op www.gahetna.nl, en logt vervolgens in
Via de archiefinventaris (alleen de beschrijvingen met rode nummers) selecteert u het gewenste archiefstuk door op de knop 'Reserveren' te klikken
In het volgende scherm geeft u aan op welke dag u het archiefstuk wilt inzien
Indien u zich bevindt in de studiezaal en een tafelnummer heeft ontvangen kunt u dit nummer vermelden. Als u geen tafelnummer heeft kunt u tafelnummer 777 laten staan
Vervolgens bevestigt u uw reservering door deze te versturen.
Verwant materiaal
Beschikbaarheid van kopieën
Inventarisnummers van dit archief zijn niet in kopievorm beschikbaar
Afgescheiden archiefmateriaal
De archieven van de Regionale Besturen van de Arbeidsvoorziening (RBA's) berusten bij de Rijksarchieven in de provincies.
Verwante archieven
Andere periode Centraal Bestuur Arbeidsvoorziening
Zie: 2.25.5281 - Inventaris van het archief van het Centraal Bestuur van de Arbeidsvoorziening, 1991-1995
Digitaal archief van de Arbeidsvoorziening
De activiteiten van de Arbeidsvoorzieningsorganisatie hebben gedurende haar bestaan tot een papieren en digitale neerslag geleid. Na selectie en bewerking zijn beide aan het Nationaal Archief overgedragen. Het digitale archief bestaat uit twee delen: de kantoorautomatisering (KA) en de intranetapplicatie Brains. Op het intranet van de Arbeidsvoorzieningsorganisatie (Brains) wordt een overzicht gegeven van de CBA-vergaderstukken geclusterd naar onderwerp. Per vergaderstuk is aangegeven de onderwerpomschrijving, het vergaderstuknummer, de datum van behandeling, het excerpt van de inhoud, de besluitvorming door het CBA en indien van toepassing een verwijzing naar het nummer van het totstandgekomen CBA-besluit cq. totstandgekomen convenant / overeenkomst. Verder is in Brains een register naar chronologie van de CBA-vergaderstukken en een register van de CBA-besluiten opgenomen. Ten slotte wordt een overzicht gegeven van de totstandgekomen convenanten en overeenkomsten. In dit overzicht wordt per convenant / overeenkomst een excerpt van de inhoud gegeven. De informatie uit Brains is in geconverteerde en conserveerbare vorm aan het Nationaal Archief overgedragen. Het intranet (Brains) kan daardoor worden beschouwd als een toegang op een gedeelte van het papieren archief van het Centraal Bestuur Arbeidsvoorziening.
Zie toegang: 2.25.07 - Inventaris van het digitale archief van de Arbeidsvoorziening, 1994-2001
Beschrijving van de series en archiefbestanddelen
- Het voorbereiden van, deelnemen aan en rapporteren over vergaderingen van overleg - en bestuursorganen omtrent arbeidsvoorzienings-aangelegenheden waarvan het voorzitterschap en/of secretariaat bij de organisatie berust. 1991-2001, 0
  Actor: CENTRAAL BESTUUR VOOR DE ARBEIDSVOORZIENING (CBA)
  - Centraal Bestuur voor de Arbeidsvoorziening
    - Vergaderverslagen en vergaderstukken van het bestuur, 1996-2001; div.nrs.
      - 1996, agenda's, 6198
      - 1996, vastgestelde besluitenlijsten, 6200
      - 1996, besluiten nummers 244 - 269, 6606
      - 1996, samenvatting CBA-vergaderstukken, 6475
      - 1996, vastgestelde verslagen, 6199
      - 1996, bijlagen, 6170
      - 18-1-1996, 6470
      - 1-2 - 28-2-1996, bijlagen, 6379
      - 1-2-1996, 6473
      - 15-2-1996, 6474
      - 1-3 - 31-3-1996, bijlagen, 6380
      - 14-3-1996, 6468
      - 1-4 - 30-4-1996, bijlagen, 6152
      - 11-4-1996, 6508
      - 1-5 - 31-5-1996, bijlagen, 6153
      - 9-5-1996, 6578
      - 1-6 - 30-6-1996, bijlagen, 6151
      - 6-6-1996, 6580
      - 1-7 - 31-7-1996, bijlagen, 6150
      - 4-7-1996, 6016
      - 8-7-1996, 6575
      - 11-7-1996, 6576
      - 1-8 - 31-8-1996, bijlagen, 6149
      - 22-8-1996, 6574
      - 1-9 - 30-9-1996, bijlagen, 6017
      - 19-9-1996, 6577
      - 1-10 - 31-10-1996, bijlagen, 6021
      - 17-10-1996, 6469
      - 1-11 - 30-11-1996, bijlagen, 6020
      - 14-11-1996, 6471
      - 12-12-1996, 6118
      - 19-12-1996, 6119
      - 1997, agenda's, 6045
      - 1997, besluiten nummers 1 - 34, 6591
      - 1997, besluiten nummers 35 - 64, 6589
      - 1997, besluiten nummers 65 - 93, 6600
      - 1997 - 1998, besluiten nummers 94 - 115, 6584
      - 1997, besluitenlijsten, 6044
      - 1997, verslagen, 6023
      - 1997, jaaroverzicht, 6159
      - 9-1-1997, 6140
      - 16-1-1997, 6130
      - 30-1-1997, 6127
      - 1-2 - 28-2-1997, bijlagen, 6043
      - 6-2-1997, 6138
      - 20-2-1997, 6136
      - 27-2-1997, 6165
      - 1-3 - 31-3-1997, bijlagen, 6056
      - 20-3-1997, 6166
      - 17-4-1997, 6143
      - 1-5 - 31-5-1997, bijlagen, 6057
      - 22-5-1997, 6168
      - 12-6-1997, 6067
      - 1-7 - 31-7-1997, bijlagen, 6054
      - 3-7-1997, 6163
      - 28-8-1997, 6164
      - 1-9 - 30-9-1997, bijlagen, 6030
      - 24-9, 25-9-1997, 6061
      - 2-10-1997, 6062
      - 23-10-1997, 6111
      - 6-11-1997, 6110
      - 20-11-1997, 6112
      - 1-12 - 31-12-1997, bijlagen, 6034
      - 18-12-1997, 6109
      - 1998, agenda's, 6193
      - 1998, besluitenlijsten, 6195
      - 1998, bijlagen, 6194
      - 1998, verslagen, 6573
      - 15-1-1998, 6134
      - 19-2-1998, 6064
      - 5-2-1998, 6135
      - 5-3-1998, 6139
      - 12-3-1998, 6137
      - 19-3-1998, 6128
      - 16-4-1998, 6129
      - 14-5-1998, 6131
      - 8-6-1998, 6132
      - 18-6-1998, 6133
      - 21-6-1998, 6182
      - 2-7-1998, 6088
      - 20-8-1998, 6087
      - 17-9-1998, 6083
      - 15-10-1998, 6085
      - 29-10-1998, 6084
      - 5-11-1998, 6181
      - 19-11-1998, 6078
      - 4-12-1998, 6076
      - 17-12-1998, 6142
      - 1999, agenda's, 6267
      - 1999, besluitenlijsten, 6277
      - 1999, besluiten nummers 1 - 4, 6586
      - 1999, bijlagen, 6268
      - 1999, verslagen, 6270
      - 21-1-1999, 6156
      - 18-2-1999, 6155
      - 18-3-1999, 6154
      - 15-4-1999, 6148
      - 27-5-1999, 6526
      - 17-6-1999, 6100
      - 1-7-1999, 6099
      - 16-9-1999, 6560
      - 4-11-1999, 6519
      - 18-11-1999, 6549
      - 16-12-1999, 6520
      - 21-12-1999, 6273
      - 2000, agenda's, 6359
      - 2000, besluitenlijsten, 6309
      - 2000, besluiten nummers 1 - 4, 6588
      - 2000, bijlagen, 6544
      - 2000, verslagen, 6311
      - 20-1-2000, 6310
      - 10-2-2000, 6228
      - 17-2-2000, 6243
      - 16-3-2000, 6216
      - 20-4-2000, 6215
      - 18-5-2000, 6214
      - 15-6-2000, 6420
      - 6-7-2000, 6422
      - 24-8-2000, bijlagen, 6518
      - 24-8-2000, 6561
      - 21-9-2000, 6232
      - 14-10-2000, 6425
      - 19-10-2000, 6424
      - 2-11-2000, 6543
      - 9-11-2000, 6542
      - 16-11-2000, 6563
      - 7-12-2000, 6421
      - 14-12-2000, 6423
      - 21-12-2000, 6472
      - 2001, besluiten nummers 4 - 34, 6585
      - 11-1 - 29-3-2001, concept besluitenlijsten, 6237
      - 11-1 - 29-3-2001, vergaderverslagen, vergadering met externe accountants, 16-5-2001, 6229
      - 11-1 - 16-5-2001, concept agenda's, 6234
      - 18-1-2001, 6312
      - 19-1, 25-1, 4-4-2001, bijlagen, 6369
      - 22-2-2001, 6342
      - 22-3-2001, 6315
      - 29-3-2001, 6227
      - 2002, besluiten, Arbeidsvoorziening Vijf Bedrijven (A5B), 6592
    - Vergaderverslagen en vergaderstukken van het Concern Management Team (CMT), 1996-2001; div.nrs.
      - 1996, agenda's, 6010
      - 16-1, 25-1, 30-1-1996, 6008
      - 6-2, 13-2, 20-2, 27-2, 29-2-1996, 6006
      - 5-3, 12-3, 19-3, 26-3-1996, 6007
      - 2-4, 9-4, 16-4, 23-4-1996, 6013
      - 9-5, 14-5, 21-5-1996, 6012
      - 4-6, 11-6, 25-6-1996, 6005
      - 2-7, 15-7, 23-7, 30-7-1996, 6002
      - 13-8, 20-8, 27-8-1996, 6001
      - 3-9, 17-9, 24-9-1996, 6003
      - 1-10, 8-10, 15-10, 22-10, 29-10-1996, 6055
      - 5-11, 12-11, 19-11, 26-11-1996, 6004
      - 3-12, 10-12, 17-12-1996, 6009
      - 1997, agenda's, 6077
      - 7-1, 13-1, 21-1, 28-1-1997, 6079
      - 4-2, 11-2-1997, 6074
      - 18-2, 19-2, 25-2-1997, 6073
      - 4-3, 11-3, 18-3, 25-3-1997, 6115
      - 1-4, 8-4, 15-4-1997, 6116
      - 22-4, 29-4-1997, 6113
      - 6-5, 12-5, 20-5, 27-5-1997, 6303
      - 3-6, 10-6, 18-6-1997, 6298
      - 1-7, 8-7-1997, 6279
      - 5-8, 12-8, 19-8, 25-8-1997, 6304
      - 22-5, 28-8-1997, 6081
      - 9-9, 16-9, 22-9, 29-9-1997, 6120
      - 1-10, 7-10, 14-10-1997, 6122
      - 21-10, 27-10-1997, 6121
      - 4-11, 11-11, 18-11, 24-11-1997, 6158
      - 2-12, 9-12, 15-12-1997, 6141
      - 1998, agenda's, 6429
      - 12-1, 26-1-1998, 6383
      - 3-2, 10-2, 24-2-1998, 6334
      - 3-3, 10-3, 23-3, 31-3-1998, 6221
      - 7-4, 28-4-1998, 6211
      - 5-5, 12-5, 15-5, 19-5, 26-5-1998, 6223
      - 2-6, 9-6, 16-6, 23-6, 30-6-1998, 6212
      - 7-7-1998, 6224
      - 3-8, 11-8, 20-8-1998, 6562
      - 8-9, 14-9, 21-9-1998, 6430
      - 6-10, 20-10-1998, 6431
      - 3-11, 17-11-1998, 6462
      - 1-12-1998, 6461
      - 1999, agenda's, 6510
      - 12-1, 19-1, 21-1, 25-1-1999, 6511
      - 2-2, 9-2, 16-2, 22-2-1999, 6506
      - 9-3, 16-3, 22-3, 30-3-1999, 6459
      - 6-4, 13-4, 19-4, 27-4-1999, 6460
      - 11-5, 18-5, 25-5-1999, 6436
      - 27-5-1999, 6435
      - 15-6, 23-6, 29-6-1999, 6434
      - 6-7, 13-7-1999, 6433
      - 3-8, 10-8, 17-8, 23-8-1999, 6432
      - 24-8-1999, 6341
      - 31-8-1999, 6426
      - 7-9, 14-9, 21-9-1999, 6384
      - 9-9-1999, 6381
      - 27-9-1999, 6343
      - 5-10, 12-10, 19-10-1999, 6382
      - 11-10, 25-10, 26-10-1999, 6344
      - 1-11-1999, 6333
      - 8-11, 15-11, 23-11, 29-11-1999, 6364
      - 6-12, 13-12, 20-12-1999, 6339
      - 10-1, 17-1, 24-1, 31-1-2000, 6329
      - 7-2, 21-2, 28-2-2000, 6428
      - 27-3, 10-4-2000, 6332
      - 6-3, 13-3-2000, 6427
      - 1-5, 8-5, 29-5-2000, 6330
      - 16-1, 30-1, 13-2, 27-2, 13-3, 27-3, 10-4-2001, 6611
    - Vergaderverslagen en vergaderstukken van de Concernraad, 1997-2000; div.nrs.
      - 14-1, 28-1-1997, 6096
      - 25-2-1997, 6097
      - 25-3-1997, 6092
      - 1-4, 2-4, 28-4-1997, 6095
      - 1-5, 2-5, 27-5-1997, 6102
      - 24-6-1997, 6098
      - 26-8-1997, 6283
      - 23-9, 29-9, 30-9-1997, 6284
      - 28-10-1997, 6282
      - 25-11-1997, 6280
      - 15-12, 16-12-1997, 6281
      - 1997 - 1998, 6694
      - 13-1, 27-1-1998, 6327
      - 17-2-1998, 6507
      - 2-3, 24-3-1998, 6564
      - 20-4, 21-4-1998, 6328
      - 26-5-1998, 6325
      - 10-6, 26-6-1998, 6324
      - 14-7-1998, 6323
      - 25-8-1998, 6322
      - 29-9-1998, 6321
      - 27-10-1998, 6362
      - 24-11-1998, 6361
      - 14-12, 15-12-1998, 6326
      - 1999, concept agenda's, 6336
      - 26-1-1999, 6338
      - 23-2-1999, 6318
      - 23-3-1999, 6190
      - 26-4, 27-4-1999, 6218
      - 24-8-1999, 6219
      - 28-9-1999, concept agenda, 6220
      - 23-11, 13-12, 14-12-1999, 6340
      - 24-1, 14-2, 21-2, 21-3-2000, 6253
      - 22-5, 20-6-2000, 6252
      - 15-8, 19-9, 22-9-2000, 6251
      - 21-11, 19-12-2000, 6466
    - Vergaderverslagen en vergaderstukken van de Regiegroep Samenwerking Werk en Inkomen (SWI), 1995-1997; div.nrs.
      - 1995, 6687
      - 1996, map 1, 6690
      - 1996, map 2, 6681
      - 1996, map 3, 6682
      - 1996, map 4, 6683
      - 1996, map 5, 6680
      - 1996, map 6, 6678
      - 1996, map 7, 6679
      - 1996, map 8, 6715
      - 1996, map 9, 6716
      - 1996, map 10, 6717
      - 1997, map 1, 6633
      - 1997, map 2, 6634
      - 1997, map 3, 6635
    - Vergaderverslagen en vergaderstukken van het management van het Centrum voor Werk en Inkomen (CWI), 2000-2001; div.nrs.
      - 6-1-2000, 6187
      - 5-4-2001, 6191
      - 23-3-2001, 1296
      - 12-4-2001, 6201
      - 23-4-2001, 6202
      - 10-5-2001, 6317
      - 11-5-2001, 6287
      - 17-5-2001, 6288
      - 18-5-2001, 6299
      - 29-5-2001, 6302
      - 11-6-2001, 6184
      - 21-6-2001, 6183
      - 28-6-2001, 6188
      - 6-7-2001, 6316
      - 12-7-2001, 6189
      - 6-8-2001, 6301
      - 23-8-2001, 6291
      - 30-8-2001, 6289
      - 31-8-2001, 6335
      - 6-9-2001, 6285
      - 13-9-2001, 6286
      - 20-9-2001, 6306
      - 27-9-2001, 6290
      - 2-10-2001, 6337
      - 4-10-2001, 6307
      - 18-10-2001, 6175
      - 2-11-2001, 6313
      - 8-11-2001, 6172
      - 15-11-2001, 6178
      - 22-11-2001, 6177
      - 29-11-2001, 6176
      - 6-12-2001, 6179
      - 13-12-2001, 6173
      - 24-12-2001, 6174
    - Vergaderverslagen en vergaderstukken van het directieoverleg van de Kleine Staf, 1999-2001; div.nrs.
      - 2-9, 16-9, 23-9-1999, 6275
      - 14-10, 21-10-1999, 6272
      - 4-11, 18-11-1999, 6269
      - 2-12, 9-12, 23-12-1999, 6271
      - 10-1, 17-1, 24-1, 31-1-2000, 6363
      - 7-2, 15-2, 21-2, 28-2-2000, 6360
      - 6-3, 13-3, 21-3-2000, 6246
      - 1-5, 8-5, 16-5, 23-5, 29-5-2000, 6565
      - 5-6, 19-6, 26-6-2000, 6247
      - 3-7, 17-7, 24-7, 31-7-2000, 6249
      - 7-8, 14-8, 21-8, 28-8-2000, 6233
      - 4-9, 11-9, 18-9, 25-9-2000, 6235
      - 16-10, 23-10-2000, 6180
      - 6-11, 13-11, 20-11, 27-11-2000, 6236
      - 4-12, 11-12, 18-12-2000, 6276
      - 15-1 - 7-5-2001, verslagen, 6213
      - 8-1, 15-1, 22-1, 29-1-2001, 6248
      - 5-2, 12-2, 26-2-2001, 6373
      - 5-3, 12-3, 19-3, 26-3-2001, 6372
      - 9-4, 17-4, 24-4-2001, 6371
      - 7-5, 14-5, 21-5-2001, 6370
      - 5-6, 11-6, 2-7-2001, 6368
      - 25-6, 9-7, 16-7-2001, 6367
    - Verslagen en vergaderstukken van de Grote Staf, 1999-2000; 6274, 6319
      - 16-11-1999, 6274
      - 18-1, 11-4, 12-9, 26-9-2000, 6319
    - Verslagen en vergaderstukken van de Zeer Grote Staf, 2000; 6320, 6478
      - 4-1-2000, 6478
      - 8-2, 15-2-2000, 6320
    - Vergaderverslagen en vergaderstukken van de Directeuren van Arbeidsvoorziening (DIVA), 1996; div.nrs.
      - 1-1 - 30-6-1996, 6018
      - 1-8 - 30-11-1996, 6019
      - 1996, Commissie Sociale Zaken, 6125
      - 1996, Commissie Betaalde Dienstverlening, 6171
      - 1996, Commissie Financiën, 6126
      - 1996, Commissie Automatisering, 6123
      - 1996, Commissie Aanbodanalyse en Bedrijfsprocessen, 6314
    - Bestuurlijk overleg met RBA's, 1997-2000; div.nrs.
      - 1997, concernplanningscyclus, 6082
      - 1998, 6144
      - 2000, 6517
    - Besluiten van de Algemene Directie, 1997-2001; 6602-6605
      - 1997, 6602
      - 1998, 6603
      - 1999, 6604
      - 2001, 6605
    - Vergaderverslagen en vergaderstukken van de Bestuurscommissie Beleidsvoorbereiding, 1999-2000; div.nrs.
      - 14-1, 15-1, 11-3, 6-5-1999, 6346
      - 9-9-1999, 6351
      - 9-12-1999, 6352
      - 10-2, 16-3, 20-4, 8-6-2000, 6463
      - 17-8-2000, 6331
      - 14-9-2000, 6464
    - Vergaderverslagen en vergaderstukken van de Bestuurscommissie Toezicht en Financiën, 1997-2000; div.nrs.
      - 04-04-1997, 333
      - 06-06-1997, 1264
      - 22-08-1997, 1265
      - 12-1 - 2-6-1998, 6103
      - 8-6 - 15-9-1998, 6523
      - 09-11-1998, 1266
      - 6-10 - 16-12-1998, 6521
      - 11--02-1999, 1267
      - 11-2, 15-2, 12-4, 29-4, 17-6-1999, 6541
      - 09-12-1999, 1268
      - 14--01-2000, 1269
      - 16--03-2000, 1270
      - 16--05-2000, 1271
      - 17--08-2000, 1272
      - 21--09-2000, 1273
    - Gecombineerde vergadering van de Bestuurscommissie Toezicht en Financiën en Beleidsvergadering, 1997-2001; 6031, 6230-6231
      - 4-4, 22-8, 20-10, 23-10, 6-11, 17-11, 28-11-1997, 6031
      - 11-1-2001, 6230
      - 8-2, 15-3, 29-3-2001, 6231
    - Vergaderverslagen en vergaderstukken van het Voorzittersoverleg CBA en RBA's, 1998-2001; div.nrs.
      - 1998, 6145
      - 28-1, 25-2, 3-6, 17-6, 21-10-1999, 6467
      - 28-4, 29-4, 8-7, 9-7, 6-10, 7-10-1999, 6494
      - 2000, 6481
      - 2001, 6375
    - Vergaderingen van de Bestuurscommissie Sectoraal Beleid, 1997; 1274-1278, 6038-6039
      - 22-05-1997, 1274
      - 27-06-1997, 1275
      - 28-08-1997, 1276
      - 23-09-1997, 1277
      - 11-12-1997, 1278
      - Overleg met sectorraad Agrarisch 1998, 6038
      - Bezoek aan sectorraad Bouw 1998, 6039
    - Vergaderverslagen en vergaderstukken van de Bestuurscommissie Scholing, 1996-1998; div.nrs.
      - 1996, verslag werkbezoek Bestuurscommissie aan RBA Zeeland, 6512
      - 1-9 - 30-9-1996, 6066
      - 10-6-1997, 6080
      - 13-1, 20-11-1998, 6052
      - 11-3, 2-4, 11-6, 2-7, 17-9, 1-10, 15-10, 11-12-1998, 6022
    - Vergaderverslagen en vergaderstukken van de Helpdesk Concernplanning en de teammanagers, 1998; 6911-6912
      - 1998, map 1, 6911
      - 1998, map 2, 6912
    - Vergaderverslagen en vergaderstukken van de Regiegroep Structuur Uitvoering Werk en Inkomen (SUWI), 1998-2000; div.nrs.
      - 1998, werkgroep, 6673
      - 1998, 6672
      - 1999, deelname aan hoorzittingen, 6698
      - 16-8, 16-9, 14-10, 15-11, 9-12-1999, 6545
      - 14-1, 16-3, 25-4, 18-5, 17-8-2000, 6465
      - 21-9-2000, 6509
    - Vergaderverslagen en vergaderstukken tussen Directeur Generaal Van Leeuwen van het Ministerie van Sociale Zaken en Werkgelegenheid (SZW) en de Bestuurder van het Concern, 2001; div.nrs.
      - 24-4-2001, 6305
      - 12-6-2001, 6300
      - 9-10-2001, 6347
      - 29-10-2001, 6345
      - 18-12-2001, 6350
    - Vergaderverslagen en vergaderstukken van de Stuurgroep Implementatie Centrum voor Werk en Inkomen (CWI), 2001; 6353-6358
      - 18-5-2001, 6358
      - 11-7-2001, 6357
      - 5-9-2001, 6356
      - 10-10-2001, 6355
      - 7-11-2001, 6354
      - 5-12-2001, 6353
    - Vergaderstukken van het presidium, 1999-2001; div.nrs.
      - 1999, 6278
      - 2000, 6482
      - 2001, 6378
    - Vergaderverslagen en vergaderstukken van Samenwerking Werk en Inkomen (SWI), 1996-2000; div.nrs.
      - 1996, Juridische Werkgroep, 6685
      - 1997-1998, Organisatie klankbordgroep over de implementatie van SWI, 6695
      - 1997-2000, Ambtelijke Begeleidingscommissie, 6712
      - 1998, de Regionale SWI Conferentie, 6692
      - 1998, het management overleg SWI, 6663
    - Vergaderverslagen en vergaderstukken van de bestuurdersconferenties van het CBA, 1995-2001; div.nrs.
      - 11-2, 12-2, 13-2-1998, 6041
      - 27-9-1999, 6250
      - Vergaderverslagen en vergaderstukken van het Landelijk Dienstverlenend Centrum (LDC), 1995-1996, 6719
      - Vergaderstukken van de commissie Stroomlijning, 1996, 6917